【裁判字號】    94,簡上,73
【裁判日期】    950410
【裁判案由】    竊盜等
【裁判全文】
臺灣宜蘭地方法院刑事判決              94年度簡上字第73號
上  訴  人
即  被  告  甲○○
上列上訴人即被告因竊盜等案件，不服本院宜蘭簡易庭於中華民
國94年10月27日所為94年度宜簡字第283號第一審簡易判決（聲
請簡易判決處刑案號：臺灣宜蘭地方法院檢察署94年度偵字第27
28號），提起上訴，本院管轄之第二審合議庭判決如下：
    主  文
上訴駁回。
    事  實
一、甲○○於民國94年9月10日15時10分許，行經乙○○位於宜
    蘭縣礁溪鄉○○路64號住處前時，見乙○○住處大門未鎖，
    竟基於侵入住宅及意圖為自己不法所有之犯意，未經乙○○
    之許可，無故侵入乙○○上開住處內，並於該住處內取得客
    觀上具有危險性，足供作為傷害人身體、生命兇器使用之一
    字起子1把後，便持該把起子撬開毀損乙○○住處內房間門
    鎖之安全設備，而進入房間內竊取金戒指2只、硬幣新臺幣
    （下同）625元、K金項鍊1條，復進入另一未上鎖之房間內
    ，竊取耳環2對、女用胸針1枚。甲○○於行竊得手後，將上
    開一字起子放回原處，再將竊得之金戒指2只持往宜蘭縣礁
    溪鄉金正豐銀樓典當得款8750元。
二、案經乙○○訴由宜蘭縣警察局礁溪分局報請臺灣宜蘭地方法
    院檢察署檢察官偵查聲請以簡易判決處刑。
    理  由
一、上揭犯罪事實，業據被告甲○○於警詢、檢察官偵訊及本院
    審理時坦承不諱，核與證人即告訴人於乙○○於警詢時所證
    述財物遭竊之情節相符（按檢察官、被告均同意將證人於警
    詢中之陳述採為本案證據），並有贓物認領保管單、金正豐
    銀樓原料金買進登記簿影本各1件在卷可稽。依此，足徵被
    告上開自白確與事實相符，本件事證已臻明確，被告之犯行
    洵堪認定，應予依法論科。
二、核被告所為，係犯刑法第306條第1項之侵入住宅罪、第321
    條第1項第2款、第3款之攜帶兇器毀損安全設備竊盜罪。被
    告所犯上開2罪，有方法、結果之牽連關係，應從一重之攜
    帶兇器毀損安全設備竊盜罪處斷。至於被告持以行竊之一字
    起子1把，雖為被告犯本罪所用之物，然並未扣案，且被告
    已否認該把起子為其所有，本院復查無證據證明係屬於被告
    所有之物或屬於違禁物，爰不予宣告沒收，附此敘明。從而
    ，原審依被告於警、偵訊中之自白及其他現存之證據，認為
    被告犯行明確，而依刑法第306條第1項、第321條第1項第2
    款、第3款、第55條、第41條第1項前段，罰金罰鍰提高標準
    條例第1條前段、第2條之規定，判處被告有期徒刑六月，如
    易科罰金，以三百元折算一日，其認事、用法及量刑均稱妥
    適，應予維持。
三、上訴意旨雖另以「被告係因罹患精神分裂症而犯案，原審未
    審酌予以減刑，其量刑有過重之違誤。」云云，並提出員山
    榮民醫院診斷證明書、身心障礙手冊、重大傷病免自行部分
    負擔證明卡各1件為證，然本院就「甲○○平時對於外界事
    務知覺理會及判斷能力為何？是否已達心神喪失或精神耗弱
    之程度？其於94年9月10日實施竊盜及侵入住宅行為時之精
    神狀態是否已達心神喪失或精神耗弱之程度？」乙事，函請
    行政院國軍退除役官兵輔導委員會員山榮民醫院為鑑定，其
    鑑定意見認為「甲○○的犯罪行為並非由妄想或幻覺內容之
    控制而發生，目前無證據顯示甲○○於竊盜與侵入民宅之案
    件行為時，對外界事務之知覺理會、判斷能力有全然缺乏（
    心神喪失）或減退（精神耗弱）之情形」之事實，有該醫院
    95年2月9日員醫醫字第0950000591號函覆之精神鑑定報告書
    在卷可稽。依此，足見被告於為本件侵入住宅、加重竊盜犯
    行時之精神狀態正常，並無心神喪失或精神耗弱之情形，自
    無從邀得刑法第19條所規定不罰或減刑之寬典，則原審於量
    刑時未適用刑法第19條之規定，於法自無不合，本件被告僅
    憑己意任意指摘「伊係因罹患精神分裂症而犯案，原審未審
    酌予以減刑，自有違誤。」云云，顯非可採。其次，刑之量
    定，係原審法院得依職權自由裁量之事項，苟已斟酌刑法第
    57條各款所列情狀而未逾越法定刑度，即不得遽指為違法。
    本件情形，原審已敘明其係於斟酌「被告犯罪之動機、目的
    、手段、竊得財物之價值，及犯罪後坦承犯行、態度良好」
    等一切情狀後，方量處被告有期徒刑六月，如易科罰金，以
    三百元折算一日之刑，本院認為原審之量刑業已斟酌刑法第
    57條各款所列情狀，並未逾越法定刑度，且其量刑亦屬妥適
    ，並無失之過重，本件被告僅憑己意對原審量刑職權之合法
    行使任意指摘「原審量刑過重」云云，亦屬無據。
四、綜上所述，被告提起上訴，指摘原審判決未因伊係罹患精神
    分裂症而犯案，未予減刑且量刑過重，請求從輕改判，均為
    無理由，應予駁回。
據上論斷，應依刑事訴訟法第455條之1第1項、第3項、第368條
，判決如主文。
中    華    民    國    95    年    4    月     10    日
                  臺灣宜蘭地方法院刑事第四庭
                      審判長法  官  林 惠 玲
                            法  官  郭 淑 珍
                            法  官  劉 家 祥
以上正本證明與原本無異。
本件不得上訴。
                            書記官  邱 淑 秋
中    華    民    國    95    年    4     月    11    日
附錄本案論罪科刑法條全文：
刑法第306條
(侵入住居罪)
無故侵入他人住宅、建築物或附連圍繞之土地或船艦者，處一年
以下有期徒刑、拘役或三百元以下罰金。
無故隱匿其內，或受退去之要求而仍留滯者，亦同。
刑法第321條
犯竊盜罪而有左列情形之一者，處六月以上、五年以下有期徒刑
：
一  於夜間侵入住宅或有人居住之建築物、船艦或隱匿其內而犯
之者。
二  毀越門扇、牆垣或其他安全設備而犯之者。
三  攜帶兇器而犯之者。
四  結夥三人以上而犯之者。
五  乘火災、水災或其他災害之際而犯之者。
六  在車站或埠頭而犯之者。
前項之未遂犯罰之。


司法院資訊處製作；財團法人民間司法改革基金會備份。
